lt-LT: Namai ir sodas > Buitinė technika > Klimato kontrolės prietaisai: Oro kondicionieriai; Oro valytuvai; Oro sausintuvai; Ortakių šildytuvai; Gariniai aušintuvai; Ventiliatoriai; Katilai ir boileriai; Šilumos siurbliai; Šildymo radiatoriai; Drėkintuvai; Lauko nebulizacijos sistemos; Terasos šildytuvai; Erdvės šildytuvai
fr: Maison et jardin > Appareils électroménagers > Chauffage et climatisation: Climatiseurs; Purificateurs d’air; Déshumidificateurs; Chauffe-air; Climatiseurs à évaporation; Ventilateurs; Fourneaux et chaudières; Pompes à chaleur; Radiateurs; Humidificateurs; Brumisateurs d’extérieur; Chauffages d’extérieur; Appareils de chauffage
th: บ้านและสวน > เครื่องใช้ภายในบ้าน > อุปกรณ์ควบคุมสภาพอากาศ: เครื่องปรับอากาศ; เครื่องฟอกอากาศ; อุปกรณ์ลดความชื้น; เครื่องทำความร้อนในท่อลม; เครื่องทำความเย็นแบบระเหย; พัดลม; เตาและหม้อต้ม; ปั๊มความร้อน; เครื่องนำความร้อน; เครื่องทำความชื้น; ระบบทำละอองน้ำกลางแจ้ง; เครื่องทำความร้อนนอกชาน; เครื่องทำความร้อนแบบเคลื่อนที่ได้
pt-BR: Casa e jardim > Eletrodomésticos > Controle climático: Aparelhos de ar condicionado; Purificadores de ar; Desumidificadores; Aquecedores de duto; Climatizadores evaporativos; Ventiladores; Fornalhas e caldeiras; Bomba de calor; Radiadores para aquecimento; Umidificadores; Sistemas de umidificação ao ar livre; Aquecedores de terraço; Aquecedores portáteis
sk-SK: Dom a záhrada > Domáce spotrebiče > Klimatizačné spotrebiče: Klimatizácie; Čističe vzduchu; Odvlhčovače; Potrubné ohrievače; Odparovacie chladiče; Ventilátory; Pece a kotly; Tepelné čerpadlá; Vykurovacie radiátory; Zvlhčovače; Vonkajšie rozprašovacie systémy; Terasové ohrievače; Priestorové ohrievače
fi: Koti ja puutarha > Kodinkoneet > Ilmastointi: Ilmastointilaitteet; Ilmanpuhdistimet; Kosteudenpoistin; Kanavalämmittimet; Haihdutusjäähdyttimet; Tuulettimet; Lämmityskattilat ja lämminvesivaraajat; Lämpöpumput; Lämpöpatterit; Ilmankostutin; Sumutuslaitteet ulkokäyttöön; Terassilämmittimet; Lämmityslaitteet
ja: ホーム・ガーデン > 家電 > 冷暖房空調設備: エアコン; 空気清浄機; 除湿機; ダクトヒーター; 蒸発式冷却器; 扇風機・ファン; ボイラー・炉; ヒートポンプ; オイルヒーター; 加湿器; 屋外冷却噴霧システム; パラソルヒーター; 室内暖房器具
it: Casa e giardino > Dispositivi elettrodomestici > Controllo climatizzazione: Condizionatori aria; Purificatori aria; Deumidificatori; Termoconvettori; Refrigeratori a evaporazione; Ventole; Caldaie e scaldabagno; Pompe di calore; Radiatori riscaldamento; Umidificatori; Sistemi per la nebulizzazione da esterno; Riscaldatori terrazza; Stufe
el: Σπίτι & κήπος > Οικιακές συσκευές > Συσκευές ελέγχου κλίματος: Κλιματιστικά; Καθαριστές αέρα; Αφυγραντήρες; Θερμαντήρες αεραγωγών; Ψύκτες εξάτμισης; Ανεμιστήρες; Καυστήρες & λέβητες; Αντλίες θερμότητας; Καλοριφέρ θέρμανσης; Υγραντήρες; Εξωτερικά συστήματα ψεκασμού; Θερμαντήρες βεράντας; Θερμαντήρες χώρου
hr-HR: Dom i vrt > Kućanski aparati > Uređaji za kontrolu klime: Klima uređaji; Pročiščivači zraka; Odvlaživači zraka; Cijevni grijači; Evaporacijski uređaji za hlađenje; Ventilatori; Peći i kotlovi; Toplinske pumpe; Radijatori; Ovlaživači; Sustavi za rashlađivanje vodom na otvorenom; Grijalice za terase; Grijalice za prostorije
de: Heim & Garten > Haushaltsgeräte > Klimatisierung: Klimaanlagen; Luftreiniger; Luftentfeuchter; Kanalheizer; Verdunstungskühler; Ventilatoren; Öfen & Kessel; Wärmepumpen; Radiatoren; Luftbefeuchter; Fog-Anlagen für den Außenbereich; Terrassenstrahler; Raumheizgeräte
en: Home & Garden > Household Appliances > Climate Control Appliances: Air Conditioners; Air Purifiers; Dehumidifiers; Duct Heaters; Evaporative Coolers; Fans; Furnaces & Boilers; Heat Pumps; Heating Radiators; Humidifiers; Outdoor Misting Systems; Patio Heaters; Space Heaters
pl: Dom i ogród > Sprzęt AGD > Ogrzewanie, wentylacja i klimatyzacja: Klimatyzatory; Oczyszczacze powietrza; Osuszacze; Piece nadmuchowe; Systemy chłodzenia wyparnego; Wentylatory; Piece i bojlery; Pompy ciepła; Kaloryfery; Nawilżacze; Zewnętrzne systemy mgielne; Ogrzewacze ogrodowe; Piecyki przenośne
pt-PT: Casa e jardim > Eletrodomésticos > Equipamento de controlo climático: Sistemas de ar condicionado; Purificadores de ar; Desumidificadores; Aquecedores de condutas; Climatizadores por evaporação; Ventoinhas; Fornos e caldeiras; Bombas de calor; Radiadores de aquecimento; Humidificadores; Sistema de nebulização de exterior; Aquecedores de exterior; Aquecedores
da: Hjem og have > Husholdningsapparater > Klimakontroludstyr: Klimaanlæg; Luftrensere; Fugtfjernere; Varmekanaler; Vandkøleanlæg; Ventilatorer; Fyr og kedler; Varmepumper; Radiatorer; Vandfordampere; Udendørs fugtsystemer; Terrassevarmere; Varmeapparater
zh-TW: 居家和庭園 > 家用電器 > 空調設備: 空調; 空氣清淨機; 除濕機; 導管加熱器; 蒸發式冷卻器; 電風扇; 鍋爐; 熱泵; 中央暖器輻射裝置; 加濕器; 戶外噴霧系統; 天井加熱器; 暖爐
cs: Dům a zahrada > Domácí spotřebiče > Klimatizační zařízení: Klimatizace; Čističky vzduchu; Odvlhčovače; Ohřívače vzduchu do potrubí; Odpařovací ochlazovače vzduchu; Větráky; Kamnové kotle; Tepelná čerpadla; Topná tělesa; Zvlhčovače; Venkovní výrobníky mlhy; Venkovní ohřívače; Teplomety
ko: 가정/원예 용품 > 가전 제품 > 냉난방 가전: 에어컨; 공기 청정기; 제습기; 덕트 히터; 증발식 냉각기; 선풍기; 난로/보일러; 히트 펌프; 난방 라디에이터; 가습기; 옥외 분무 장치; 베란다 히터; 실내 난방기
nb: Hjem og hage > Husholdningsapparater > Klimakontrollapparater: Klimaanlegg; Luftrensere; Luftavfuktere; Rørvarmere; Fordampningskjølere; Vifter; Fyrkjeler; Varmepumper; Varmeradiatorer; Luftfuktere; Tåkesystemer for bruk utendørs; Utevarmere; Byggvarmere
hu: Otthon és kert > Háztartási gépek > Klímaszabályozási készülékek: Légkondicionálók; Légtisztítók; Párátlanítók; Csatornafűtők; Párolgásos hűtők; Ventilátorok; Kemencék és kazánok; Hőszivattyúk; Fűtőradiátorok; Párásítók; Kültéri párásítórendszerek; Teraszfűtők; Térfűtők
bg-BG: Дом и градина > Домакински уреди > Уреди за контрол на климата: Климатици; Пречистватели на въздуха; Влагоуловители; Канални нагреватели за въздух; Изпарителни охладители; Вентилатори; Пещи и котли; Термопомпи; Радиатори за отопление; Овлажнители; Системи за мъгла на открито; Градински отоплители; Отоплители за вътрешно пространство
ro-RO: Casă și grădină > Electrocasnice > Aparate de climatizare: Aparate de aer condiționat; Purificatoare de aer; Dezumidificatoare; Încălzitoare pentru conducte; Răcitoare cu evaporare; Ventilatoare; Cuptoare și cazane; Pompe de căldură; Radiatoare pentru încălzire; Umidificatoare; Sisteme de pulverizare de exterior; Încălzitoare de terasă; Încălzitoare de cameră
sv: Hem och trädgård > Hushållsapparater > Apparater för klimatkontroll: Luftkonditionerare; Luftrenare; Avfuktningsapparater; Kanalvärmare; Förångarkylare; Fläktar; Elpannor och värmepannor; Värmepumpar; Värmeelement; Luftfuktare; Dimmaskiner för utomhusbruk; Terrassvärmare; Rumsuppvärmare
tr: Ev ve Bahçe > Ev Aletleri > Hava Kontrol Aygıtları: Klimalar; Hava Arıtıcılar; Nem Gidericiler; Kanal Tipi Isıtıcılar; Buharlı Soğutucular; Vantilatörler; Ocaklar ve Kazanlar; Isı Pompaları; Kaloriferler; Nemlendiriciler; Açık Alan Serinletme Sistemleri; Şemsiye Sobalar; Elektrikli Sobalar
ru: Дом и сад > Бытовая техника > Климатическая техника: Кондиционеры; Очистители воздуха; Осушители воздуха; Канальные воздухонагреватели; Испарительные охладители; Вентиляторы; Печи и котлы; Тепловые насосы; Радиаторы отопления; Увлажнители воздуха; Уличные генераторы тумана; Уличные обогреватели; Обогреватели для помещений
zh-CN: 家居与园艺 > 家用电器 > 环境调节设备: 空调; 空气净化器; 除湿器; 风道加热器; 蒸发冷却器; 风扇; 中央采暖系统; 热泵; 采暖散热器; 加湿器; 户外喷雾降温设备; 户外取暖器; 室内取暖器
sl-SI: Dom in vrt > Gospodinjski aparati > Naprave za nadzor klime: Klimatske naprave; Čistilci zraka; Razvlažilci zraka; Kanalni grelniki; Naprave za hlajenje z izparevanjem; Ventilatorji; Peči in kotli; Toplotne črpalke; Radiatorji; Vlažilci zraka; Zunanji meglilni sistemi; Grelniki za terase; Grelniki prostorov
nl: Huis en tuin > Huishoudelijke apparaten > Klimaatregeling: Airconditioning; Luchtzuiveraars; Ontvochtigers; Kanaalverwarmers; Dampkoelers; Ventilatoren; Verwarmingsketels en boilers; Warmtepompen; Verwarmingsradiatoren; Bevochtigers; Mistsystemen voor buitengebruik; Terrasverwarmers; Ruimteverwarming
es: Casa y jardín > Electrodomésticos > Control del clima: Sistemas de aire acondicionado; Purificadores de aire; Deshumidificadores; Calentadores de conductos; Enfriadores por evaporación; Ventiladores; Hornos y calderas; Bombas de calor; Radiadores; Humidificadores; Sistemas de vaporización exteriores; Estufas para terrazas; Calentadores de ambiente
vi: Nhà và vườn > Thiết bị gia dụng > Thiết bị điều hòa không khí: Máy điều hòa; Máy lọc không khí; Máy hút ẩm; Lò sưởi ống; Giàn lạnh dạng bay hơi; Quạt; Lò sưởi & lò hơi; Máy Bơm Nhiệt; Bộ tản nhiệt lò sưởi; Máy tạo độ ẩm cho không khí; Hệ thống phun sương ngoài trời; Lò sưởi hiên/ sân nhà; Máy sưởi